最高法院刑事判決　　　　　　九十四年度台上字第四四六八號
　　上　訴　人　甲○○
　　　　　　　　　　　　在押.
上列上訴人因違反槍砲彈藥刀械管制條例案件，不服台灣高等法
院台南分院中華民國九十四年六月九日第二審更審判決（九十四
年度上更(一)字第一九八號，起訴案號：台灣台南地方法院檢察署
九十三年度偵字第七二九四號)，提起上訴，本院判決如下：
    主  文
上訴駁回。
    理  由
按刑事訴訟法第三百七十七條規定，上訴於第三審法院，非以判
決違背法令為理由，不得為之。是提起第三審上訴，應以原判決
違背法令為理由，係屬法定要件。如果上訴理由狀並未依據卷內
訴訟資料，具體指摘原判決不適用何種法則或如何適用不當，或
所指摘原判決違法情事，顯與法律規定得為第三審上訴理由之違
法情形，不相適合時，均應認其上訴為違背法律上之程式，予以
駁回。上訴人甲○○上訴意旨略稱：(一)、上訴人於警訊自白查扣
之爆裂物為上訴人所有, 係受警員誘導，警方誘導上訴人之情節
，不可能收錄於警詢錄音帶中，為眾所週知之事，故有傳訊證人
周雅蘋查明是否知扣案之爆裂物為上訴人所有，以證明警員有無
誤導之情事，原審未予調查，逕為不利於上訴人之認定，有應於
審判期日調查之證據，未予調查之違法。(二)、上訴人於警訊時沉
溺於警員所稱可以交保、可以易科罰金之誘導陷阱中而不自覺，
所為之陳述與事實不符，原判決理由二說明引為上訴人論罪之依
據，亦有未合。(三)、原審法院認上訴人聲請傳喚蔡卜元作證有必
要，而予以傳喚作證，然蔡卜元未到庭作證，原審法院卻未再傳
喚調查，逕行判決，其調查亦有未盡等語。
惟查：採證認事係屬事實審法院之職權，而法院憑以認定犯罪事
實之證據，並不以直接證據為限，即綜合各種直接、間接證據，
本於推理作用，為其認定犯罪事實之基礎，如不違背經驗法則與
論理法則，亦非法所不許。原判決依憑上訴人於警訊、檢察官偵
查及第一審審理時之供述，證人周雅蘋之證述，卷附內政部警政
署刑事警察局鑑驗之結果，經外觀檢視係以國安感冒液玻璃瓶為
容器，經拆解後，玻璃瓶口處以瓶蓋鎖緊，並挖一孔將爆引穿過
瓶蓋外露，對內裝入「煙火類火藥」和小鋼珠，經結構認定係點
火式之土製爆裂物，為槍砲彈藥刀械管制條例第四條第一項第二
款所列管之爆裂物，有該局九十三年九月十三日刑鑑字第930187
062號及九十二年八月二十七日刑鑑字第0930155214 號鑑驗通知
，並扣案爆裂物一枚等證據，為綜合之判斷，認上訴人有原判決
事實欄所載之犯行，因而維持第一審論處上訴人未經許可製造爆
裂物罪刑之判決，駁回上訴人在第二審之上訴。已詳其調查證
據之結果及證據取捨並認定犯罪事實之理由，且對於上訴人嗣於
原審否認犯罪所辯各節係事後翻異卸責之詞，不足採信，詳加說
明指駁，又於理由二明證人周雅蘋於警訊時之證述，得為證據
之理由。所為論斷均有卷存證據資料可資覆按，就形式上觀察，
要無採證認事違背經驗法則、論理法則，或有其他違背法令之情
形，尚難任意指摘為違法。原判決理由四明經勘驗警訊錄音帶
結果，錄音內容與警訊筆錄之記載相符，且未發現警員有誘導上
訴人認罪之情形，參以現場除經警查獲該土製爆裂物外，尚扣得
「吸食器三組、海洛因一小包、底火九十二粒、改造子彈五顆、
空彈殼十八顆、改造槍彈工具一批、銅條二十九支、電鑽二支、
游標卡尺一支」等物，除土製爆裂物經上訴人自承係其所有外，
其他扣押之上開物品，上訴人均否認係其所有。茍如上訴人所辯
，警員僅因其在場，即要求上訴人承認爆裂物係其製造，衡情豈
有僅要求承認爆裂物係上訴人所製造，而對於其他扣押物，尤其
改造槍彈工具、子彈等物，未要求上訴人一併承認之理。再台南
市警察局第五分局警員於前開時地持第一審法院核發之搜索票搜
索時，當時在場之人除上訴人外，尚有證人周雅蘋及林盷等人，
並非僅上訴人在場；而當時搜索之對象亦非上訴人，有搜索筆錄
在卷可憑，衡情警員亦無僅要上訴人承認該爆裂物是其製造之理
。而對於上訴人所辯因警員誘導，告以查獲之爆裂物為土法製造
，非制式炸彈，刑責輕微，只要承認，可以交保並可易科罰金，
伊不懂法律才承認，事實上該爆裂物非伊製造云云，為不足採，
詳加說明指駁。又明綜合卷內證據資料調查之結果而為判斷，
已足認上訴人之自白與事實相符，上訴人再請求詰問證人周雅蘋
、蔡卜元，證明扣案爆裂物為蔡幸三所有，非伊所製造，伊供認
製造該爆裂物，係受警員之誘導云云。然證人周雅蘋已陳明該爆
裂物係上訴人所有，上訴人於檢察官及第一審法官前亦供認扣案
爆裂物係伊所製造，且詳述製造之過程在卷，事證已甚明確，認
無再詰問該二證人之必要。參以上訴人於原審審判期日調查證據
時，已陳明捨去傳訊周雅蘋作證之請求，並稱蔡卜元因案通緝中
（原審法院上更(一)卷第六十八頁），是縱再傳喚蔡卜元作證，亦
難期待到庭作證，原審未再予傳喚作證，難認有調查未盡之違誤
。原判決此部分之論斷，難認有何違背法令之情形，不得任意指
摘而執為上訴第三審之適法理由。上訴意旨未依據卷內資料指摘
原判決有何具體違背法令之情形，徒憑己見，就原審採證認事職
權之適法行使，及原判決已明白論斷之事項，仍執前詞，任意指
摘原判決違法，並就有無製造爆裂物之情事，重為單純事實之爭
辯，核與法律規定得為第三審上訴理由之違法情形，不相適合，
應認其上訴違背法律上之程式，予以駁回。
據上論結，應依刑事訴訟法第三百九十五條前段，判決如主文。
中　　華　　民　　國　九十四　年　　八　　月　 十八　 日
                      最高法院刑事第十庭
                          審判長法官  陳　正　庸
                                法官  賴　忠　星
                                法官  王　居　財
                                法官  林　開　任
                                法官  林　立　華
      本件正本證明與原本無異
                                      書  記  官
中　　華　　民　　國　九十四　年　　八　　月　二十五　日
                                                      V
